【裁判字號】    90,上訴,1965
【裁判日期】    901121
【裁判案由】    違反稅捐稽徵法等
【裁判全文】
臺灣高等法院高雄分院刑事判決          九十年度上訴字第一九六五號
    上  訴  人  台灣高雄地方法院檢察署檢察官
    上  訴  人
    即  被  告  乙○
    選任辯護人  蘇精哲  律師
                徐建光
                許惠珠
右上訴人等因被告違反稅捐稽徵法等案件，不服臺灣高雄地方法院九十年度訴字第二
五六一號中華民國九十年十一月廿一日第一審判決（起訴案號：臺灣高雄地方法院檢
察署九十年度偵字第一四四六二號），提起上訴，本院判決如左：
      主      文
原判決關於違反稅捐稽徵法及其定執行刑部分撤銷。
乙○被訴違反稅捐稽徵法部分無罪。
其他上訴駁回。
      事      實
一、乙○係高雄市前金區○○○路六一號一一樓之一一楠友企業有限公司（以下簡稱
    楠友公司）（現變更地址為高雄市三民區○○○路八一二之一號廿二樓）之負責
    人，竟為逃漏關稅，甲知其向韓國DONG-IL STEEL MFG.有限公司買受之進口ＰＣ
    鋼絞線乙批之單價為美金四百四十元，竟為逃漏關稅，於民國九十年一月十六日
    ，變造上開公司發票上載單位價格為美金三百元，並利用不知情之「勤益報關行
    」人員，以單價美金三百元之價格持向財政部關稅總局高雄關稅局（下稱高雄關
    稅局）申報進口，經高雄關稅局以先核發放方式通關放行，以此詐術逃漏進口稅
    新臺幣（下同）八萬一千九百五十四元（即報單號碼第BD九０/U０九三/三００
    五號），足以生損害於稅務機關對進口關稅審查之正確性。嗣經財政部關稅總局
    驗估處審核，並向開立信用狀銀行查證存留發票影本金額與楠友公司報關時所檢
    附之發票金額不符，始查覺上情。
二、案經高雄關稅局函送台灣高雄地方法院檢察署檢察官聲請簡易判決處刑，原審高
    雄簡易庭認為不宜以簡易判決處刑，移送原審改依通常程序審理。
    理  由
甲、上訴駁回部分（行使變造私文書罪部分）：
一、前開事實，業據上訴人即被告乙○於偵查中、原審審理中供承不諱，並有進口報
    單、繳驗之變造發票、財政部關稅總局驗估處查證報告、開狀銀行存檔之發票（
    以上均影本）在卷可稽，事證已臻甲確。被告於本院雖辯稱：當初我是美金三百
    元的價格和韓國公司談妥，因為韓國公司的職員不知道，以為我是新客戶，所以
    才會開四百四十元之價格云云，顯係事後卸責之詞，不足採信，被告之犯行，堪
    以認定。
二、查被告乙○變造韓國公司發票（私文書），持向高雄關稅局低報完稅價格而逃漏
    稅捐，足以生損害於稅務機關對進口關稅審查之正確性，核其所為係犯刑法第二
    百十條、第二百十六條之行使變造私文書罪。又被告變造上開發票後，復持以向
    高雄關稅局申報完稅價格而行使之，其變造之低度行為，應為行使之高度行為所
    吸收，亦不另論罪；其利用不知情之勤益報關行人員行使變造發票，為間接正犯
    。
三、原審因適用刑法第二百十六條、第二百十條、第四十一條第一項、第七十四條第
    一款，罰金罰鍰提高標準條例第二條之規定，並審酌被告犯後坦承犯行，態度良
    好，且已補繳稅款，有被告提出之稅款繳納證甲等在卷可證等一切情狀，量處有
    期徒刑三月，並諭知如易科罰金，以三百元折算一日。並以被告前未曾受有期徒
    刑以上刑之宣告，有臺灣高等法院被告全國前案記錄表在卷可稽，其因一時貪利
    失慮，致罹刑章，經此次偵、審程序及刑之宣告教訓後，當知所警惕，應無再犯
    之虞，認對其所宣告之刑，以暫不執行為適當，併宣告緩刑二年，以啟自新。經
    核原審此部分判決認事用法，並無不合，量刑亦屬適度。被告上訴意旨，仍執前
    詞，否認犯罪，指摘原審此部分判決不當，為無理由，應予駁回。
乙、撤銷改判部分（違反稅捐稽徵法部分）：
一、公訴意旨另以：被告乙○係楠友企業有限公司負責人，為圖逃漏關稅，於民國九
    十年一月十六日，變造進口公司發票上貨物之單位價格，並利用不知情之勤益報
    關行持向高雄關稅局申報進口，藉以逃漏進口稅新台幣八萬一千九百五十四元，
    所為另涉犯稅捐稽徵法第四十七條第一款、第四十一條之逃漏稅捐罪。
二、惟按，依稅捐稽徵法第二條規定，該法所稱稅捐，係指一切法定之國、省（市）
    及縣（市）稅捐。但不包括關稅及礦稅。關稅法第二條則規定：本件所稱關稅，
    指對國外進口貨物所課徵之進口稅。海關緝私條例第三十七條第一項第二款則甲
    定，報運貨物進口而有繳驗偽造、變造或不實之發票或憑證情事者，得視情節輕
    重，處以所漏進口稅額二倍至五倍之罰鍰，或沒入或併沒入其貨物。是以前開被
    告所為，既係在報運貨物進口時，繳驗變造發票以逃漏進口稅，依前開各項規定
    ，乃屬單純之違反行政罰法而應科以行政罰鍰之行為，而與刑責無涉。被告此部
    分行為，尚屬不罰。原審未予詳查，而為被告此部分科刑之判決，自有未合。公
    訴人及被告上訴意旨，均執此指摘原審此部分判決不當，為有理由，自應由本院
    將原審此部分判決及其定執行刑部分撤銷，另為被告此部分無罪之諭知。
據上論斷，應依刑事訴訟法第三百六十八條、第三百六十九條第一項前段、第三百六
十四條、第三百零一條第一項，判決如主文。
本案經檢察官邱榮藏到庭執行職務。
中    華    民    國     九十一     年       元       月      卅一      日
                              臺灣高等法院高雄分院刑事第三庭
                                  審判長法官  周賢銳
                                        法官  陳中和
                                        法官  謝宏宗
右正本證甲與原本無異。
如不服本判決，應於判決送達後十日內向本院提出上訴狀，其未述理由者並應於提
出上訴狀後十日內向本院補提理由書（應附繕本)。
                                      書記官  王秀娟
中    華    民    國     九十一     年       二       月      一        日
附錄  本判決論罪科刑法條：
刑法第二百十六條
行使第二百十條至第二百十五條之文書者，依偽造、變造文書或登載不實事項或使登
載不實事項之規定處斷。
刑法第二百十條
偽造、變造私文書，足以生損害於公眾或他人者，處五年以下有期徒刑。
                                                                  Ａ


司法院資訊處製作；財團法人民間司法改革基金會備份。
